臺灣臺中地方法院民事判決　　　　　　　95年度訴字第3060號
原　　　告　甲○○
訴訟代理人　黃文皇律師
被　　　告　乙○○
訴訟代理人　廖志祥律師
複代理人　　蘇哲科律師
上列當事人間損害賠償事件，本院於96年5月23日言詞辯論終結
，判決如下：
    主    文
被告應給付原告新臺幣捌拾壹萬參仟肆佰玖拾伍元，及自民國九
十五年十一月十七日起至清償日止，按週年利率百分之五計算之
利息。
原告其餘之訴駁回。
訴訟費用由被告負擔十分之三，餘由原告負擔。
本判決於原告以新臺幣貳拾柒萬貳仟元供擔保後，得假執行。但
被告如以新臺幣捌拾壹萬參仟肆佰玖拾伍元為原告預供擔保，得
免為假執行。
原告其餘假執行之聲請駁回。
    事實及理由
一、原告起訴主張略以：
（一）被告乙○○於民國（下同）95年2月20日上午6時40分許，
      駕駛車牌號碼A8-3569號自用小客車，沿臺中市○○路由
      西向東行駛，行經臺中市○○路與惠文路口，本應注意車
      前狀況並隨時採取必要之安全措施，及汽車行駛至號誌故
      障而無交通指揮人員指揮之交岔路口，未劃分幹、支線道
      且車道數相同時，同為直行車者，左方車應暫讓右方車先
      行，且依當時情形，並無不能注意之情事，詎被告竟不注
      意，仍貿然駕車行駛，且未注意車前狀況，適逢原告騎乘
      車牌號碼TIX-611號輕機車沿臺中市○○路由南往北行駛
      ，遭被告所駕駛之前揭自用小客車碰撞，原告遭強力撞擊
      倒地不起，受有腰椎壓迫骨折、腰椎第四、五第一薦椎椎
      骨炎，合併神經壓迫等嚴重傷害，因而導致殘廢。
（二）本件被告之不法侵權行為，造成原告受有嚴重傷害，被告
      依法應負損害賠償責任，茲將原告之損失列明如後：
    (一)喪失勞動能力部分：原告因前述傷害受有腰椎壓迫骨折、
      腰椎第四、五第一薦椎椎骨炎，合併神經壓迫等嚴重傷害
      ，以原告目前之傷勢須修養至96年2月，再原告因車禍受
      傷受有殘廢，其殘廢等級經保險公司鑑定為第七級，可見
      原告因傷導致殘廢無誤，且以原告狀況勢必二年內仍無法
      復原，且須接受治療而無法工作，以原告年薪新臺幣（下
      同）314,316元計算，計算二年勞動能力喪失，因此，原
      告受有勞動能力損失為628,632元。
    (二)醫療費用：原告因本件所支付之醫療費用總計為184,575
      元。
    (三)原告就醫往返之計程車費用：22,460元。
    (四)醫療用背架：10,000元。
    (五)看護費用：原告因本件車禍導致殘廢，有看護必要，以原
      告受傷程度，暫以看護期間一年計算，原告所得請求之看
      護費用為720,000元（以每日看護費用2,000元，每月30
      日計算）。
    (六)精神慰藉金：原告因此事故，導致殘廢，人生頓失希望，
      前途一片茫然，所受之折磨難以言喻，茲審酌原告係自屏
      榮高級商業職業學校，曾於鞋廠外銷部職員3年，自營彈
      簧床十餘年，復曾自營建築業及受僱保全公司6年等學經
      歷，爰請求被告給付1,000,000元以資慰藉。
    (七)綜上，原告因被告之侵權行為所受之損失為2,554,142元
      ，應由被告負損害賠償責任。
（三）本件臺灣省臺中市區車輛行車事故鑑定委員會鑑定意見雖
      認為：被告行駛之公益路相對於惠文路，應屬於幹線道 (
      或多線車道)，然其超速行駛且未注意車前狀況，原告行
      駛之道路相對言之屬於支線道 (或少線車道)，其未讓幹
      線道先行，兩造同為肇事原因。但查，道路幹線或支線之
      區別，並非以車道線之多寡作為區分標準，且按閃光黃燈
      表示「警告」，車輛應減速接近，注意安全，小心通過，
      閃光紅燈表示「停車再開」，車輛應減速接近，先停止於
      交岔路口，讓幹道車優先通行後認為安全時，方得續行，
      道路交通標誌標線號誌設置規則第211條定有明文。被告
      既自承其行駛之公益路為閃光紅燈，原告行駛之惠文路即
      屬幹道，被告自應讓原告先行；從而，原告應無過失責任
      。退萬步言，縱使原告有過失責任，被告亦應為主要過失
      才是，臺灣省臺中市區車輛行車事故鑑定委員會鑑定意見
      認為雙方同為肇事原因，自有違誤。又臺中市警察局第四
      分局之公函所示燈號失常情形，雖確為閃光紅燈無誤，但
      該光碟影像乃事後所拍得，不能證明案發時之情形。
（四）綜上所陳，原告因被告不法侵權行為導致殘廢，被告迄今
      均未賠償原告，原告不得已僅得提出本訴。並聲明：求為
      判決被告應給付原告2,554,142元，及自起訴狀繕本送達
      翌日起至清償日止按年息百分之5計算之利息；並陳明願
      供擔保請准宣告假執行。
二、被告答辯略以：
（一）本件發生肇事路口處係設有兩時相行車管制號誌之交岔路
      口，案發當時號誌故障，為閃光紅登，依道路交通標誌標
      線號誌設置規則規定，原告當時應減速接近，並先行於交
      岔路口前，讓幹道車即被告車先行後認為安全時，方得續
      行，且被告所駕駛之車牌號碼A8-3569號車受損部分為右
      後側，原告所騎乘車牌號碼TIX-611號車之受損部分為前
      置物架可知，被告駕駛之車輛實已過道路中心線，而原告
      未注意車前狀況，仍騎乘輕型機車撞擊被告之車輛右後側
      ，原告實與有過失。
（二）依據臺灣省臺中市區車輛行車事故鑑定委員會於96年1月
      30日以中市行字第0965400356號函覆本件肇事鑑定結果為
      ：被告行駛之公益路相對於惠文路，應屬幹線道（或多線
      車道），然其「超速行駛而未注意車前狀況」與原告行駛
      之車道相對言之為屬支線道（或少線車道），其「未讓幹
      線道（或多線道先行）」同為肇事原因。故原告對於損害
      之發生與有過失。
（三）原告各項請求容有疑義：
    (一)原告提出之薪資證明扣除必要之勞健保及團保後，每月實
      領薪資僅25,331元，而非26,193元。
    (二)原告受傷前擔任管理員職務，並不需負擔大量勞力，且依
      其傷勢、復原情形，原告是否喪失勞動能力，堪予置疑。
    (三)原告實際支出之醫藥費金額自付額部分僅108,322元，其
      餘則為中央健康保險局支付，原告僅得請求108,322元，
      其餘由中央健康保險局所支付部分，自不得向被告請求給
      付。
    (四)查原告係居住臺中市西區，該區甚至臺中市地區均不乏醫
      學中心（臺中榮民總醫院）、區域醫院（例如中國醫藥學
      院附設醫院、中山醫學院附設醫院），而原告稱其行動不
      便，衡諸常情，本應選擇鄰近醫院看診、就醫，然原告卻
      反其道而行，選擇舟車勞頓遠赴桃園就醫。且計程車來回
      之費用甚至有超過當次醫療費用之情形，故就計程車費之
      支出顯無必要。
    (五)看護費用，除原告提出15,400元外，其餘看護費用之主張
      ，並無依據，亦無必要。
    (六)原告請求慰撫金1,000,000元實屬過高。
（四）原告96年4月25日提出診斷證明書欲證明其減少工作能力
      ，然該診斷證明書開立日記載為96年4月23日，而該證明
      書內處置意見欄內卻記載「95.4.12住院、手術治療至96.
      4.26出院」，顯然不實記載，故被告質疑原告96年4月25
      日提出診斷證明書之實質證據力。
（五）被告畢業於臺灣省立豐原高級商業職業學校，曾任職苓園
      書坊3年、原動力健身中心2年、茶蟲餐飲3年、一哥育樂
      館6個月，目前任職於二哥電子遊戲場。
（五）綜上所述，原告之請求，並無理由。並聲明：求為判決駁
      回原告之訴及假執行之聲請，如受不利判決，願供擔保請
      准免假執行。
三、兩造經本院整理不爭執事項，並簡化爭點如下，本院並以不
    爭執之事實為本判決之基礎：
（一）兩造不爭執之事實：
    (一)兩造於95年2月20日上午6時40分許在臺中市○○路與惠文
      路口發生車輛碰撞事件。
    (二)原告因上開事故受有腰椎壓迫性骨折。
    (三)原告因上開事故支出醫療用背架10,000元。
（二）本件之爭點：
    (一)兩車撞擊點為何？
    (二)上開路口之燈號於案發時是否正常顯示？
    (三)上開二道路有無幹線道、支線道之分？
    (四)兩造就上開事故之發生有無過失，如有過失程度為何？
    (五)醫藥費用是否須剔除健保給付部分？
    (六)計程車費用22,460元是否必要？
    (七)原告因此事故是否須受看護6個月？看護費除15,400元有
      收據以外之費用是否必要？
    (八)原告的薪資為何？原告因此事故所受之傷害是否2年內無
      法復原？原告是否確實喪失2年之勞動力，並損失勞動所
      得628,632元？
    (九)原告請求慰藉金1,000,000元是否過高？
四、法院之判斷：
（一）關於系爭路口於案發時之燈號顯示情形：
      查系爭路口為全天候24小時普通二時相號誌管制，於95年
      2月20日案發當日7時30分許，曾接獲民眾通報燈號故障之
      事故，同日8時30分經派員前往修護，而系爭路口號誌於
      翌日曾有故障情形，其閃燈情形為四面閃光紅燈等事實，
      有本件道路交通事故現場圖及臺中市警察局第四分局96年
      3月23 日中分四交字第0960007336號函附警員盧侯君職務
      報告書各乙份、錄影光碟乙件附卷可稽。再依原告於警訊
      時之供述，初則表示案發當日6時40分許，行經該路口時
      ，惠文路之號誌為閃光黃燈號誌，公益路則為閃光紅燈，
      嗣則表示其係綠燈進入路口，發生事故後始變為閃光號誌
      ，其後復於檢察官訊問時，表示伊行車方向之號誌是黃燈
      或沒有亮，記不起來了，當時號誌有故障等語；至被告於
      警偵訊則均稱案發時系爭路口二管制號誌均為閃光紅燈（
      以上參刑事影卷兩造警、偵訊筆錄），足見兩造於案發時
      均發現系爭路口確已是閃光號誌情形。另參之兩造陳述案
      發時間為當日上午6時40分，惟依上開道路交通事故現場
      圖記載，遲至同日7時30分始有路人陳報號誌故障，同日8
      時30分許始有人員至現場修復等情，顯見路人陳報時該號
      誌燈號已故障一段時間。綜上各項證據，本院認系爭路口
      號誌確係在兩造進入路口前即已故障，而其故障後之閃燈
      情形，因目前號誌燈運作均採電腦設定操作，而電腦運作
      程式屬數理邏輯運作，其運作顯具一致性，即同類之障礙
      應顯現相同之閃燈方式，而系爭路口於翌日故障後，其號
      誌閃燈情形為四面閃光紅燈，有如前述，則據此推論，
      本件案發之際其號誌故障所顯示之閃燈情形，亦應相同，
      即同屬四面閃光紅燈無訛。
（二）關於系爭路口之惠文路與公益路支幹線道區分：
      按汽車行至無號誌或號誌故障而無交通指揮人員指揮之交
      岔路口，支線道車應暫停讓幹線道車先行。未設標誌、標
      線或號誌劃分幹、支線道者，少線道車應暫停讓多線道先
      行；車道數相同時，轉彎車應暫停讓直行車先行；同為直
      行車或轉彎車者，左方車應暫停讓右方車先行，但在交通
      壅塞時，應於停止線前暫停與他方雙向車輛互為禮讓，交
      互輪流行駛，道路交通安全規則第102條第1項第2款定有
      明文。查惠文路為雙向二線車道，公益路則為雙向四線車
      道，此有道路交通事故現場圖及現場照片可稽（參刑事影
      卷）；而該路口於系爭車禍發生時，其管制號誌已屬故障
      且無員警指揮交通乙節，有如前述；再查系爭路口之二交
      會道路並無幹、支線之劃分標誌，故而本件參諸上開道路
      交通安全規則規定，公益路為雙向四線車道相對於惠文路
      之雙向二線車道應為多線道，而惠文路則為少線道無訛。
（三）關於兩車撞擊點部分：
      經查依刑事影卷卷附車損照片及警員盧侯君職務報告書記
      載內容顯示，原告所騎乘車牌號碼TIX-611號輕機車是損
      壞處為機車前置物架及左側車身之擦損，而被告所駕駛車
      牌號碼A8-3569號自用小客車則為右車門、右後葉子板及
      後保險桿擦損。兩造因故於現場處理警員到場前，已將上
      開二車輛移置路邊停放，而後兩造於警員訊問時則對車輛
      撞擊地點為相互歧異之陳述（參刑事影卷之道路交通事故
      現場圖）。本院參酌兩車行進方向、速度（原告稱其約時
      速10至15公里、被告稱約時速50至60公里，參同上刑事影
      卷）、二車車輛損毀情形、現場刮地痕及現場路口號誌顯
      示情形，認應係被告駕駛車輛以較快之速度進入路口之際
      、原告騎乘車輛慢速進入路口，兩車於被告駕駛之車輛右
      後車門處發生擦撞後，因被告駕駛車輛之車速較快，原告
      騎乘之車輛劃過被告之右側，並受被告駕駛車輛前進動力
      牽曳致倒地拖行0.4公尺。
（四）關於兩造之過失程度：
      綜合上述各項分析研判，兩造車輛於行經路口時，系爭路
      口之四面號誌已因故故障，呈四面閃光紅燈之情形；再兩
      造亦不爭執，車禍發生時並無交通值勤員警在場指揮交通
      ；另被告駕駛車輛於多線道之公益路則以時速50至60公里
      之速度進入路口，原告騎乘車輛於少線道之惠文路以時速
      10至15公之速度進入路口，因被告駕駛車輛行車超速（系
      爭道路速限為時速50公里，參刑事影卷卷附道路交通事故
      調查報告表(一)），且未注意原告騎乘車輛亦於惠文路同時
      進入路口，而原告騎乘車輛行駛於少線道未讓多線道車輛
      先行，致兩車於被告駕駛之車輛通行至惠文路路口中心線
      後與被告騎乘之機車發生撞擊而發生此事故。按行車時速
      不得超過50公里；汽車行駛時，駕駛人應注意車前狀況及
      兩車併行之間隔，並隨時採取必要之安全措施；車輛行至
      無號誌或號誌故障而無交通警察指揮之交岔路口，少線道
      車應暫停讓多線道車先行；道路交通安全規則第93條第1
      項第1款前段、第94條第3項第102條第1項第2款分別定有
      明文。本件事故發生原因、過程既如前述，本院綜合判斷
      ，並斟酌即本件車禍經臺灣省臺中市區車輛行車事故鑑定
      委員會鑑定結果，亦認兩造同為肇事原因（參卷附該委員
      會96年1月30日中市行字第0965400356號函附鑑定分析意
      見書）等情，認兩造就本件車禍發生原因應負相同之過失
      責任，即各負二分之一之責任。
（五）按汽車、機車或其他非依軌道行駛之動力車輛，在使用中
      加損害於他人者，駕駛人應賠償因此所生之損害；因故意
      或過失，不法侵害他人之權利者，負損害賠償責任；不法
      侵害他人之身體或健康者，對於被害人因此喪失或減少勞
      動能力或增加生活上之需要時，應負損害賠償責任；不法
      侵害他人之身體、健康、名譽、自由、信用、隱私、貞操
      ，或不法侵害其他人格法益而情節重大者，被害人雖非財
      產上之損害，亦得請求賠償相當之金額。民法第191條之2
      、第184條第1項前段、第193條、第195條第1項分別定有
      明文。被告因過失不法侵害原告之身體，對原告因此所生
      之損害自應負賠償之責任。
（六）原告請求被告賠償之各項金額，應否准許，茲分述如下：
    (一)醫療費用：原告主張其因而於林新醫院、亞東醫院手術治
      療，共計支出醫療費184,575元之事實，固據其提出該院
      收據為證。惟按全民健康保險法第82條規定，保險對象因
      汽車交通事故，經本保險提供醫療給付者，本保險之保險
      人得向強制汽車責任保險之保險人代位請求該項給付。是
      全民健康保險被保險人於該範圍內，對於加害人之損害賠
      償請求權亦因之而喪失（最高法院92年臺上字第235號裁
      判意旨參照）。原告所支出之上開醫療費用，自付額部分
      合計僅119,855元（林新醫院二筆費用，分別為住院醫治
      費用11,524元及門診醫治費用5,322元，亞東醫院費用則
      為103,009元，合計為119, 855元），其餘均為健保給付
      部分（參上開醫療收據記載）。依上說明，健保給付部分
      原告於該範圍內，對於被告之損害賠償請求權已因之而喪
      失，自不得再向被告請求。原告請求此部分之醫療費用，
      即於自付部分119,855元範圍內認有理由，應予准許，逾
      此請求之範圍，即無理由，應予駁回。
    (二)計程車費用：
      此部分原告雖已提出免用統一發票收據7紙為憑，而其中
      兩造不爭執之市區計程車來回車費為300元，至臺中至板
      橋所需之費用部分則為被告所否認。查原告所受傷害為腰
      椎壓迫性骨折，其受傷後曾手術，確有行動不便難自行駕
      車、騎乘機車或搭乘公共交通工具就醫之情形，而有使用
      計乘車往返醫院之必要。惟原告係居住臺中市區，而查臺
      中市地區均不乏大型醫學中心、區域醫院（如臺中榮民總
      醫院、中國醫藥大學附設醫院、中山醫學大學附設醫院、
      澄清醫院、行政院衛生署立臺中醫院等），而原告既已行
      動不便，衡諸常情，其選擇鄰近醫院看診、就醫應屬較為
      便利之方式；雖民眾對於就診醫院之選擇有其個人之偏好
      ，惟其因個人偏好所滋生之費用即應自行吸收而不可責由
      他人負擔。經查，原告依其提出來回臺中板橋計程車收據
      計算，其前往板橋亞東醫院就醫次數應為4次，如以相同
      次數在臺中地區就醫，其於臺中市區醫院就醫所需支付之
      計程車費用則為1,200元（依兩造不爭執之市區來回300元
      乘以4次），另其尚有二次單程於市區內搭乘計程車就醫
      之費用分別為300元、160元，合計其因此事故所增加之生
      活支出為1,660元。從而，原告此部分之請求於1,660元範
      圍內認有理由，應予准許，逾此請求之範圍，即無理由，
      應予駁回。
    (三)看護費用：
      原告主張其因車禍導致殘廢，有看護必要，其期間以一年
      計，每日2,000元，每月30日計，合計請求一年看護費用
      720,000元，其中被告對有收據之15,400元部分表示不爭
      執，其餘部分則否認之。查依林新醫院診斷證明書（乙種
      ）記載，原告因腰椎性壓迫性骨折，於95年2月20日急診
      ，同日入院予支持性治療，於95年3月1日出院，共計住院
      10日...，住院期間需專人協助照顧（參刑事影卷），另
      依亞東醫院甲種診斷證明書記載，原告因腰椎性壓迫性骨
      折，於95年4月12日人院手術治療至95年4月26日出院，..
      需再休養六個月，不宜負重，多休息臥床；病人腰椎前後
      屆左右屈運動限制在生理範圍1/2以下，脊柱永久遺留顯
      著運動障礙，需再休養及看護6個月（參原告提出之該院
      95年8月4日及95年11月6日診斷書影本）。是原告主張其
      自95年2月20日受傷日起，至95年10月26日最末需看護日
      （出院後6個月）止，因車禍事故致身體受傷，需由家屬
      看護部分，堪以採信。雖原告請其家屬看護，親屬間因出
      於親情而未支付該費用，惟此種基於身分關係之恩惠，自
      不能加惠於加害人，而應比照一般看護情形，認被害人受
      有相當看護費之損害，命加害人賠償，始符民法第193條
      第1項所定「增加生活上需要」之意旨（最高法院89年度
      臺上字第1749號判決意旨參照），故原告請求前開期間之
      看護費用，每月以30日計，每日以看護費用2,000元計算
      （依原告提出之單據，外聘看護人員每日需2,200元，原
      告主張以2,000元計，未逾上開一般價格，自屬可採），
      共492,000元（計算式：原告上揭車禍至醫囑最末需看護
      日【出院後6個月】，所需日數為8月又7日，計247日，每
      日2,000元，合計494,000元），亦屬有據，應予准許。至
      原告其餘逾上開日期之主張，其固有減損勞動能力之情形
      （參下述(五)之2所述），惟未見其舉證證明確無法自理生
      活而有看護必要，自不能請求被告給付看護費用。綜上，
      原告請求之看護費用於494,000元範圍內認有理由，應予
      准許，逾此請求之範圍，即無理由，應予駁回。
    (四)醫療用背架：
      原告因上開事故支出醫療用背架10,000元，兩造並不爭執
      ，原告此部分之請求，應認有理由。
    (五)工作損失
      原告主張其因此事故而喪失工作能力二年，致受有工作損
      失628,632元，並據其提出保險公司理賠書、亞東醫院證
      明、薪資證明等為證；經查：
      1.其中關於原告受傷前所領得之薪資部分，依原告所提出
        之受傷前六個月薪資表所載，分別為27,129元、26,099
        元、26,193元、26,099元、26,193元、26,193元；從而
        ，其平均薪資應為26,318元（27,129+26,099+26,193+
        26,099+26,193 + 26,193=157,906；157906÷6=26,318
        小數點以下四捨五入）；從而，原告主張受傷前年薪資
        應為314,316元（即平均月薪26,319元【314,316÷12=
        26,193）並未逾其平均薪資（26,318×12=315,816），
        自非無據。至被告抗辯稱，勞健保及團保應予扣除云云
        ，並未提出主張扣除之法律依據；且查，上開各項保險
        既已計入薪資，顯非僱主代為繳納而係原告以其薪資所
        得自行繳納，其雖以預扣方式繳納上開保費，惟仍屬其
        於取得薪資後自行繳納之費用，自非不得列入薪資所得
        ，被告此部分之抗辯自不可採。
      2.原告提出之上開保險公司理理賠書上記載給付項目為第
        七級殘廢保險金，惟原告並未提出所稱第七級殘廢究係
        喪失勞動能力若干？且查依亞東醫院數次診斷證明書記
        載分別為原告應休養六個月，需再休養及看護6個月，
        喪失生理運動能力1/2，符合喪失勞動能力程度69.21%
        （參原告提出之該院95年8月4日、95年11月6日96年4月
        23日診斷證明書），亦未見記載有原告勞動能力全部喪
        失之情形，足見原告主張其喪失全部勞動能力二年，尚
        屬無據。
      3.查原告自95年2月20日受傷，至95年4月26日自亞東醫院
        出院止，其因就醫及手術等，顯有2月又7日無法工作；
        再其依亞東醫院診斷結果，出院後尚須休養及專人看護
        6 個月，顯無法從事正常工作；另術後依亞東醫院神經
        外科診斷結果，其喪失勞動能力69.21%。綜上，本院認
        原告應全部喪失勞動能力8月又7日，其餘時間所喪失之
        勞動能力為69.21%，而依原告所主張之二年期間，扣除
        上開8月又7日，其喪失勞動能力69.21%之期間應為1年3
        月又23日。
      4.綜上，原告之工作損失經依上開喪失勞動能力情形計算
        結果，應為501,474元（26,193×8又7/30 ＋26,193×
        69.21%×15又23/30=501,474，元以下四捨五入）；原
        告逾此範圍之工作損失請求，尚屬無據。
    (六)精神慰撫金：
      按慰藉金之賠償須以人格權遭遇侵害，使精神上受有痛苦
      為必要，其核給之標準固與財產上損害之計算不同，然非
      不可斟酌雙方身分資力與加害程度，及其他各種情形核定
      相當之數額（最高法院51年度臺上字第223號判例意旨參
      照）。故人格權遭遇侵害而受有精神上之痛苦，於請求賠
      償精神慰撫金時，其核給之標準須參酌實際加害情形、被
      害人之身分、地位與加害人之經濟狀況等關係定之。本院
      審酌原告係自高級商業職業學校，曾於鞋廠外銷部職員3
      年，自營彈簧床十餘年，復曾自營建築業及受僱保全公司
      6 年等學經歷，名下有不動產及股票投資等，其因本件車
      禍致受有腰椎骨折之傷害，且喪失運動能力1/2，喪失勞
      動能力達69.21%等狀況；被告為高級商業職業學校，曾任
      職苓園書坊3年、原動力健身中心2年、茶蟲餐飲3年、一
      哥育樂館6個月，目前任職於二哥電子遊戲場，名下僅有
      部分股票投資等，及被告就本件車禍應負完全之過失責任
      等一切情狀，認原告請求精神慰撫金1,000,000元，顯屬
      過高，應核減為500,000元，始屬允當，原告逾此請求部
      分，尚難准許。
    (七)據上，原告因本件車禍所受之各項損害合計為1,626,989
      元（即119,855+1,660+494,000+10,000+501,474+500,000
      ＝1,626,989）。
（七）按損害之發生或擴大，被害人與有過失者，法院得減輕賠
      償金額或免除之，民法第217條第1項定有明文。此項規定
      之目的，在謀求加害人與被害人間之公平，故在裁判上法
      院得以職權減輕或免除之（最高法院85年臺上字第1756號
      判例意旨參照）。查本件車禍係兩造同為肇事原因，應各
      負二分之一之過失責任，有如前述，是依前開過失相抵之
      規定，應減輕被告之賠償金額為原告上述損害之二分之一
      ，故原告得請求被告賠償之數額為813,495元（計算式：
      1,626,989×50%=813,495，元以下4捨5入）。
（八）綜上所述，本件原告依侵權行為之法律關係，請求被告賠
      償813,495元，及自起訴狀繕本送達被告翌日即95年11月
      17日起至清償日止，按週年利率5%計算之利息，為有理由
      ，應予准許；逾此請求，則無理由，應予駁回。
四、兩造均陳明願供擔保，分別聲請宣告假執行及免為假執行，
    本件原告勝訴部分，本院經審酌尚無不合，爰分別定相當擔
    保金額准許之。至原告敗訴部分，其假執行之聲請，已失所
    附麗，併予駁回。
五、本件判決之基礎已臻明確，兩造其餘之攻擊防禦方法及舉證
    ，核與判決無影響，毋庸一一論列，併此敘明。
據上論結，本件原告之訴為一部有理由，一部無理由，依民事訴
訟法第79條、第389條第1項第5款、第392條第2項，判決如主文
。
中　　華　　民　　國　　96　　年　　6 　　月　　6 　　日
                  民事第二庭    法  官　王鏗普
正本係照原本作成。
如對本判決上訴，須於判決送達後20日內向本院提出上訴狀。
中　　華　　民　　國　　96　　年　　6 　　月　　6 　　日
                                書記官
